---
title: "Spam: Ridge y lasso"
output: pdf_document
---

Leemos los datos:

```{r, message=FALSE, warning=FALSE}
library(readr)
library(tidyr)
library(dplyr)
spam_entrena <- read_csv('./datos/spam-entrena.csv')
spam_prueba <- read_csv('./datos/spam-prueba.csv')
```

Corremos la regresión ridge:

```{r}
library(glmnet)
x_e <- spam_entrena %>% select( -spam) %>% as.matrix
x_p <- spam_prueba %>% select( -spam) %>% as.matrix
mod_ridge <- glmnet(x = x_e, y = spam_entrena$spam, 
  alpha = 0, #ridge
  family='binomial', intercept = T, nlambda=50) #normalmente ponemos intercept = T
dim(coef(mod_ridge))
```

Observamos cómo se encogen los coeficientes para distintos valores de $\lambda$:

```{r}
plot(mod_ridge, xvar='lambda')
```


Para escoger el valor adecuado de $\lambda$, calculamos la devianza 
bajo la muestra de prueba:

```{r}
devianza  <- function(p, y){
  -2*mean(y * log(p) + (1-y) * log(1 - p))
}
# predict en glmnet produce probabilidades para los 50 modelos
preds_ridge <- predict(mod_ridge, newx = x_p, type = 'response')

head(preds_ridge)
tail(preds_ridge)

df_lambdas <- data_frame(modelo = attr(mod_ridge$a0, 'names'), 
                         lambda = mod_ridge$lambda)


devianzas_prueba <- preds_ridge %>% group_by(modelo) %>%
  summarise( devianza = devianza(prob, spam)) %>% left_join(df_lambdas)

ggplot(devianzas_prueba, aes(x = lambda, y= devianza)) + 
  scale_x_log10(breaks = round(2^seq(-5,5,1),2)) +
  geom_point()
```

El modelo final quedaría como sigue:

```{r}
df_lambdas 
coefs_selec <- coef(mod_ridge)[-1, 's38']
pred_prueba_final <- h(spam_prueba %*% coefs_selec)
tab_confusion <- table(pred_prueba_final > 0.5, dat_p$y)
tab_confusion
prop.table(tab_confusion, margin=2)
```

Repite el ejercicio de spam (con todas las variables), y utiliza regresión ridge (glmnet). Escoge
el parámetro de regularización con validación cruzada y recalcula la matriz de confusión. ¿Obtuviste
ganancias en clasificación? Checa los nuevos coeficientes y compara con los que obtuviste usando
regresión logística sin regularización. (Nota: los coeficientes que devuelve glmnet son no estandarizados,
aún cuando el cálculo se hace estandarizando - si quieres obtener coeficientes estandarizados puedes
estandarizar a mano antes de correr glmnet).
